【裁判字號】    92,訴,1267
【裁判日期】    921128
【裁判案由】    毒品危害防制條例
【裁判全文】
臺灣彰化地方法院刑事判決                        九十二年度訴字第一二六七號
    公  訴  人  臺灣彰化地方法院檢察署檢察官
    被      告  甲○○
右列被告因違反毒品危害防制條例案件，經檢察官提起公訴（九十二年度毒偵字第二
一八四號）及移
式審判程序判決如左：
    主  文
甲○○連續施用第一級毒品，累犯，處有期徒刑壹年。
扣案之海洛因殘渣塑膠袋壹個，沒收銷燬之；注射針筒壹支沒收。
    事  實
一、甲○○前於民國八十七年間因施用毒品案件，經送觀察、勒戒後，認無繼續施用
    毒品之傾向，由本院於八十七年七月二十四日以八十七年度訴字第五○二號判決
    免刑確定；又於八十八年間因施用第一、二級毒品案件，經送觀察、勒戒後，認
    有繼續施用毒品之傾向，由本院裁定令入戒治處所施以強制戒治，刑責部分經本
    院判處有期徒刑六月、二月，應執行有期徒刑七月，緩刑三年確定；復於八十九
    年間再因施用毒品案件，經臺灣彰化地方法院檢察署檢察官起訴並聲請強制戒治
    ，刑責部分經本院判處有期徒刑七月確定，以上二罪於九十年九月十五日送監執
    行，甫於九十一年七月二十九日縮短刑期假釋出監，並於九十一年十一月二日縮
    刑期滿執行完畢。詎甲○○仍不思戒除毒癮，又基於施用第一級毒品之概括犯意
    ，連續於九十二年五月十五日晚上某時、同年八月十七日上午十時許、同年九月
    五日晚上某時，在其位於彰化縣員林鎮源潭里三潭巷四十一號住所之廁所內，以
    將海洛因摻水用針筒注射方式，施用第一級毒品海洛因三次。嗣分別於九十二年
    五月十六日下午三時十分許、同年八月二十一日上午十時三十五分許，因其係毒
    品列管人口，經依法強制至彰化縣警察局員林分局採驗尿液結果均呈鴉片類陽性
    反應，另於同年九月六日凌晨一時四十五分許，在其住處為警查獲，並扣得其所
    有供施用第一級毒品海洛因之注射針筒一支，及含第一級毒品海洛因殘渣塑膠袋
    一個，始查悉上情。
二、案經彰化縣警察局員林分局報告臺灣彰化地方法院檢察署檢察官偵查起訴及移送
    併案審理。
    理  由
一、右揭事實，業據被告甲○○於本院審理時坦承不諱（見本院九十二年十一月十八
    日審判筆錄），並有其所有供施用第一級毒品海洛因之注射針筒一支及含第一級
    毒品海洛因殘渣塑膠袋一個扣案可憑；且被告於九十二年五月十六日、同年八月
    二十一日，在彰化縣警察局員林分局親採尿液，及同年九月六日為警查獲後所採
    尿液，經送檢驗結果，均呈鴉片類陽性反應、嗎啡陽性反應，此有詮昕科技股份
    有限公司九十二年五月二十八日、同年八月二十七日濫用藥物尿液檢驗報告二份
    、彰化縣衛生局九十二年九月十五日煙毒尿液檢驗成績書一份附卷可稽，足證被
    告之自白確與事實相符，可以採信。又被告前於八十七年間因施用毒品案件，經
    本院裁定送觀察、勒戒後，認無繼續施用毒品之傾向，由本院於八十七年七月二
    十四日以八十七年度訴字第五○二號判決免刑確定，又於八十八年間因施用第一
    、二級毒品案件，經送觀察、勒戒後，認有繼續施用毒品之傾向，由本院裁定令
    入戒治處所施以強制戒治，刑責部分經本院判處有期徒刑六月、二月，應執行有
    期徒刑七月，緩刑三年確定，復於八十九年間再因施用毒品案件，經臺灣彰化地
    方法院檢察署檢察官起訴並聲請強制戒治，刑責部分經本院判處有期徒刑七月確
    定，有臺灣高等法院被告全國前案紀錄表、刑案資料查註紀錄表、本院八十七年
    度訴字第五○二號刑事判決、本院八十八年度員簡字第二一七號刑事簡易判決及
    本院八十九年度訴字第一○五七號刑事判決等件附卷可資佐證，是被告前因施用
    毒品案件而經本院判決免刑確定，又先後二次因施用毒品案件經本院判決確定，
    核屬三犯以上毒品危害防制條例第十條之罪，本件事證明確，其犯行堪以認定。
二、核被告所為，係犯毒品危害防制條例第十條第一項施用第一級毒品罪。被告前後
    三次施用第一級毒品海洛因之犯行，時間緊密，觸犯構成要件相同之罪名，顯係
    基於概括犯意反覆之，應依刑法第五十六條之規定，以一罪論，並加重其刑。末
    查，被告有事實欄所示之科刑及執行紀錄，有卷附臺灣高等法院被告全國前案紀
    錄表一份可稽，其受有期徒刑之執行完畢後，五年以內再犯有期徒刑以上之本罪
    ，為累犯，應依刑法第四十七條之規定遞加重其刑。又公訴人僅就被告於九十二
    年五月十五日晚上某時許之施用毒品犯行提起公訴，而被告於同年八月十七日上
    午十時許及同年九月五日晚上某時之施用第一級毒品之犯罪事實，雖未據公訴人
    提起公訴，但此部分未起訴之犯罪事實，業經公訴人併送併案審理，且與前開已
    起訴論罪科刑部分有連續犯之裁判上一罪關係，為起訴效力之所及，本院自應併
    予審理。爰審酌被告前已因施用毒品案件，經觀察、勒戒後，認無繼續施用毒品
    之傾向，由本院判決免刑確定，又先後於八十八、八十九年間再因施用毒品案件
    ，分別經本院判處有期徒刑七月，緩刑三年及有期徒刑七月確定，甫於九十一年
    七月二十九日縮短刑期假釋出監，並於九十一年十一月二日縮刑期滿執行完畢，
    有上開臺灣高等法院被告全國前案紀錄表可參，本件又再犯連續施用第一級毒品
    海洛因之罪，顯未因觀察勒戒、強制戒治及前所受之科刑判決而決心戒除毒癮，
    矯治其行，及其犯罪之動機、目的、手段及犯罪後坦承犯行，態度良好等一切情
    狀，量處如主文所示之刑，以示懲儆。扣案之含有海洛因殘渣塑膠袋一個，因與
    殘留其上之海洛因無從析離，應視同海洛因，應依毒品危害防制條例第十八條第
    一項前段之規定，沒收銷燬之；另扣案之注射針筒一支，為被告所有，且係供其
    施用第一級毒品海洛因所用之物，已據被告供明在卷，爰依刑法第三十八條第一
    項第二款宣告沒收之。
據上論斷，應依刑事訴訟法第二百七十三條之一第一項、第二百九十九條第一項前段
，毒品危害防制條例第十條第一項、第十八條第一項前段，刑法第十一條前段、第五
十六條、第四十七條、第三十八條第一項第二款，判決如主文。
本案經檢察官廖曉萍到庭執行職務。
中      華      民      國    九十二    年     十一     月    二十八    日
                                    臺灣彰化地方法院刑事第二庭
                                        法      官  許  雅  婷
右正本證明與原本無異。
如不服本判決，應於判決送達後十日內向本院提出上訴狀( 須附繕本 )。
                                        法院書記官  謝  秋  德
中      華      民      國    九十二    年     十一     月    二十八    日
附錄本案論罪科刑法條全文：
毒品危害防制條例第十條
施用第一級毒品者，處六月以上五年以下有期徒刑。


司法院資訊處製作；財團法人民間司法改革基金會備份。
